





















ALL nouns with PX

 * **LEXICON Noun ** dividing in NounNoPx, NounPx (with a P.Px.add
flag) and NounPxKin (with a P.Nom3Px.add flag)

 * **NounNoPx ;** = words in this noun lexicon do not get any possessive inflectionb
 * **@P.Px.add@ NounPx ;** = these nouns do get possessive inflection, except for 3. person nominative, which is usually only used with kinship terms (see next)
 * **@P.Px.add@ NounPxKin ;** = these nouns get full possessive inflection, including 3. person nominative - except that the 3. person nominative has been removed in the South Sámi description. The reason for that change needs to be documented here.

Not according to umlautsystem


---Ije-




Lemma fra GG: merk DNorm
6 koreen
5 tyrkijen
20 Bottleneck-hypotesen       ---- dynamisk sammensetning - how?
17 direkte







https://satni.uit.no/termwiki/index.php?title=Education:embetsstudium








pp, tt, kk --> hp, ht, hk   eller bp, dt, gk?  bp, dt, gk strider i mot rettskrivingsprinsippene jfr.















































https://satni.uit.no/termwiki/index.php?title=Huksenteknihkka:borettslaghttps://satni.uit.no/termwiki/index.php?title=Huksenteknihkka:frittstående_borettslag








* * *
<small>This (part of) documentation was generated from [../src/fst/stems/nouns.lexc](http://github.com/giellalt/lang-sma/blob/main/../src/fst/stems/nouns.lexc)</small>